臺灣臺中地方法院民事簡易判決
111年度豐簡字第8號
原      告  鄭釗穎  
訴訟代理人  鄭登城  
被      告  新竹物流股份有限公司

法定代理人  許育瑞  
被      告  陳俊傑  
上列當事人間請求損害賠償事件，本院於民國111年2月15日言詞
辯論終結，判決如下：
主      文
被告應連帶給付原告新臺幣110,531元，及自民國110年12月14日
起至清償日止，按年息百分之5計算之利息。
訴訟費用由被告連帶負擔。
本判決得假執行。
    事實及理由
壹、程序事項：被告經合法通知，均未於最後言詞辯論期日到場
    ，核無民事訴訟法第386條各款所列情形，應依原告之聲請
    ，由其一造辯論而為判決。
貳、實體事項：
一、原告主張：被告陳俊傑於民國110年7月23日下午16時31分許
    ，駕駛車牌號碼號180-HY號自用小貨車，沿臺中市豐原區豐
    勢路2段往豐原大道直行，行經豐勢路2段91前時，因未注意
    車前狀況，不慎碰撞適時正停等紅燈由原告駕駛之車牌號碼
    0000-00號自用小客車（下稱系爭車輛），系爭車輛再推撞
    前方亦停等紅燈由訴外人古旻松駕駛之車牌號碼0000-00號
    自用小客車，致系爭車輛毀損(下稱系爭事故），須支出系
    爭車輛修理費用新臺幣（下同）263,131元。而被告新竹物
    流股份有限公司(下稱新竹物流公司)為被告陳俊傑之僱用人
    ，依民法第188條第1項前段規定，自應負連帶責任。爰依民
    法第184條、第188條第1項及第191條之2規定，請求被告連
    帶賠償110,531元(已扣除系爭車輛零件折舊)。並聲明：被
    告應連帶給付原告110,531元，及自起訴狀繕本送達翌日起
    至清償日止按年息百分之5計算之利息。
二、被告未於言詞辯論期日到場，亦未提出書狀作何聲明或陳述
    。
三、本院得心證之理由：
  ㈠按當事人對於他造主張之事實，於言詞辯論時不爭執者，視
    同自認；當事人對於他造主張之事實，已於相當時期受合法
    之通知，而於言詞辯論期日不到場，亦未提出準備書狀爭執
    者，準用第一項之規定，民事訴訟法第280條第1項、第3項
    分別定有明文。原告主張之事實，業據其提出臺中市政府警
    察局道路交通事故當事人登記聯單、道路交通事故現場圖、
    初步分析研判表、中部汽車股份有限公司東海服務廠估價單
    、系爭車輛毀損照片等為證（見本院卷第23至47頁）；並經
    本院向臺中市政府警察局豐原分局調取系爭事故相關資料核
    閱屬實（見本院卷第55至85頁）。而本件被告經本院合法通
    知，均未於言詞辯論期日到場，復未提出任何書狀爭執，依
    前揭規定，視同自認，堪認原告此部分之主張為真實。
　㈡按因故意或過失，不法侵害他人之權利者，負損害賠償責任
    ；數人共同不法侵害他人之權利者，連帶負損害賠償責任，
    民法第184條第1項前段、第185條第1項前段分別定有明文。
    次按民法第185條第1項前段之規定，數人共同不法侵害他人
    之權利者，連帶負損害賠償責任。而共同侵權行為人間不以
    有意思聯絡為必要，數人因過失不法侵害他人之權利，苟各
    行為人之過失行為，均為其所生損害共同原因，即所謂行為
    關連共同，亦足成立共同侵權行為（最高法院67年台上字第
    1737號判例意旨參照）。又按汽車、機車或其他非依軌道行
    駛之動力車輛，在使用中加損害於他人者，駕駛人應賠償因
    此所生之損害；不法毀損他人之物者，被害人得請求賠償其
    物因毀損所減少之價額，民法第191條之2、第196條亦規定
    甚明。又汽車行駛時，駕駛人應注意車前狀況及兩車並行之
    間隔，並隨時採取必要之安全措施，不得在道路上蛇行，或
    以其他危險方式駕車，道路交通安全規則第94條第3項亦有
    明定。查被告陳俊傑於上開時、地駕駛自用小貨車，因未注
    意車前狀況，致碰撞同向前方停等紅燈之系爭車輛，顯違反
    前開道路交通安全規則，此有道路交通事故現場圖、初步分
    析研判表及A3類道路交通事故調查紀錄表在卷可稽(見本院
    卷第57至59頁、第65至69頁)，足認被告有違反前揭道路交
    通安全規則之過失。從而，被告陳俊傑就系爭事故之發生既
    有過失，且被告陳俊傑之過失行為與系爭車輛受損之結果間
    亦有相當因果關係，而被告陳俊傑發生系爭事故當時受雇於
    被告新竹物流公司並執行職務中，則揆諸上開規定，被告新
    竹物流公司自應就被告陳俊傑上開過失侵權行為，與被告陳
    俊傑負連帶損害賠償責任。
  ㈢而民法第196條所謂因毀損減損之價額，得以修復費用為估定
    之標準，但以必要者為限，例如修理材料以新品換舊品應予
    折舊，最高法院79年度第9次民庭會議決議闡釋甚明。本件
    被告既過失不法毀損系爭車輛，已如上述，是揆諸前開規定
    ，自應連帶負侵權行為損害賠償責任，則原告以修復金額作
    為賠償金額，自屬有據。又系爭車輛之零件修理既係以新零
    件更換被損之舊零件，是依上說明，自應將零件折舊部分予
    以扣除。查系爭車輛送修須支出修理費用263,131元，其中
    零件費用169,555元、工資64,100元、烤漆29,476元，此有
    原告提出之估價單附卷可稽(見本院卷第31至47頁)。而依行
    政院所頒「固定資產耐用年數表」及「固定資產折舊率表」
    之規定，自用小客車之耐用年數為5年，依定率遞減法每年
    折舊千分之369，而實際使用年數逾耐用年數，其最後1年之
    折舊額，加歷年折舊累計額，總和不得超過該資產成本原額
    之10分之9。再參照卷附之系爭車輛行車執照影本，其上載
    明該車係於100年9月出廠（見本院卷第105頁），直至110年
    7月23日系爭事故發生日止，實際使用日數已逾5年。因此，
    系爭車輛依此方式核算扣除折舊額後，得請求之零件修理費
    為16,956元（計算式：169,555×1/10＝16,956，元以下四捨
    五入），再加計工資及烤漆費用後，則系爭車輛之必要修理
    費合計為110,532元(計算式：16,956＋64,100＋29,476＝110,5
    32)，是原告請求系爭車輛必要修理費用110,531元，為有理
    由，應予准許。
　㈣末按給付無確定期限者，債務人於債權人得請求給付時，經
    其催告而未為給付，自受催告時起，負遲延責任。其經債權
    人起訴而送達訴狀，或依督促程序送達支付命令，或為其他
    相類之行為者，與催告有同一之效力。民法第229條第2項定
    有明文。又遲延之債務，以支付金錢為標的者，債權人得請
    求依法定利率計算之遲延利息。但約定利率較高者，仍從其
    約定利率。應付利息之債務，其利率未經約定，亦無法律可
    據者，週年利率為百分之五，民法第233條第1項、第203條
    亦有明文。經查，本件原告對被告之共同侵權行為債權，核
    屬無確定期限之給付，既經原告起訴而起訴狀繕本最末於11
    0年12月3日合法寄存送達被告陳俊傑，有送達證書可憑(見
    本院卷第87頁)，被告迄未給付，當應負遲延責任。是原告
    請求自起訴狀繕本送達被告翌日即110年12月14日起，按年
    息百分之5計算之法定遲延利息，核無不合。
四、綜上所述，原告依共同侵權行為損害賠償之法律關係，請求
    被告連帶給付110,531元，及自110年12月14日起至清償日止
    ，按年息百分之5計算之利息，為有理由，應予准許。
五、本件係適用簡易程序所為被告敗訴之判決，依民事訴訟法第
    389條第1項第3款規定，應依職權宣告假執行。
六、訴訟費用負擔之依據：民事訴訟法第78條、第85條第2項。
中　　華　　民　　國　　111 　年　　2 　　月　　25　　日
                  豐原簡易庭    法  官 廖弼妍
如不服本判決，應於送達後20日內，向本院提出上訴狀並表明上
訴理由，如於本判決宣示後送達前提起上訴者，應於判決送達後
20日內補提上訴理由書（須附繕本）。如委任律師提起上訴者，
應一併繳納上訴審裁判費。
以上為正本係照原本作成。
中　　華　　民　　國　　111 　年　　2 　　月　　25　　日
                                書記官  陳貴卿